# 请教下应收账款的减值、核销、收回的问题，搞晕了

提问人：hoodrych 时间：2015-11-25 09:47:14
如题，按照准则规定 计提准备时 借 资产减值损失 贷 坏账准备 核销时 借 坏账准备 贷 应收账款 我的问题一：如果核销的坏账大于提的准备，该怎么做呢？是补提坏账准备，计提资产减值损失还是直接记到营业外支出了？
问题二 ：核销了又收回的应收账款，需不需要调利润表的损益，比如再做坏账准备，计提资产减值损失，或者直接做以前年度损益调整还是不用管了？

回答人：chenyiwei
1 、要看坏帐准备是个别认定法计提，还是帐龄分析等组合计提。属于个别认定计提的，该差额直接计入当期营业外支出；属于组合计提的，冲减坏帐准备，到年末再统一补提该组合的坏帐准备。 2 、如果采用组合计提方法，则收回时是否转回坏帐准备，对全年的资产减值损失发生额和年末坏帐准备余额不会有影响，所以可以简化处理。

提问人：zhs7403 时间：2015-11-25 20:03:45
个别直接走营业外支出是否有理论依据？

回答人：chenyiwei
金融资产终止确认损益。

提问人：zhs7403 时间：2015-11-25 21:27:11
陈老师，很不好意思，想了半天没理解您这一句话的含义。为什么一样？ 2 、如果采用组合计提方法，则收回时是否转回坏帐准备，对全年的资产减值损失发生额和年末坏帐准备余额不会有影响，所以可以简化处理。

回答人：chenyiwei
组合计提方法下，年末对应于该组合的坏帐准备余额是一个确定值。年中核销坏账时，无论是调整资产减值损失还是冲减坏帐准备，就全年而言，资产减值损失发生额和年末坏帐准备余额都是一样的。

提问人：leecyong 时间：2015-11-25 22:28:26
核销坏账是否需要税务局备案呢？达到什么条件可以核销呢？

回答人：chenyiwei
会计上的核销标准参考财企[2002]513号。国有企业同时参考国资委对减值准备财务核销的规定（国资厅发评价[2005]67号）。税务上按国家税务总局公告 2011 年第 25 号。

提问人：中国人 1 号 时间：2015-11-30 19:27:13
陈老师，你好： 为什么同样的经济业务，只不过一个是个别认定计提，一个是组合计提，其入账科目分别是营业外支出和坏账准备?

回答人：chenyiwei
因为坏帐准备是否能够对应到单笔应收款项的问题存在差异。此问题以前讨论过，你可以看一下《瑞华研究 2010 ～ 2014 汇编》中的问题1-3-8。

提问人：zybaohong 时间：2015-12-01 21:52:47
我认为你说的有点太笼统了。 1.加入按照个别认定法计提坏账准备 10 万元，核销坏账 12 万，差额 2 万元计入营业外支出。 如果是组合计提，组合按照账龄分析法来计提坏账准备，同样是上面的情况，计提 10 万元，核销 1 万元，那么这个差额怎么处理（怎么觉得应该不会出现这个情况呢）。 既然都要核销了 应该会全额计提坏账准备吧 不过我还是想向你请教下合并报表的问题，我的qq是599160081 万分感谢。

回答人：chenyiwei
组合中还有其他应收款项的，而且按组合计提的坏帐准备是对应于组合整体而不是对应于单笔款项的，因此不会存在将坏帐准备全部转销的情况，最终调整的目标是保证该组合对应的期末坏帐准备余额的准确性。

提问人：呼叫帮助 时间：2018-11-28 20:43:41
1.如果单项认定计提坏账准备已经核销的坏账收回，那么该收回部分是直接 借：应收账款：贷：营业外收入，借：银行存款 贷应收账款？ 陈版，我认为应是借：应收账款：贷：资产减值损失，借：银行存款 贷应收账款？

回答人：chenyiwei
应是如此。